【裁判字號】    97,上訴,1411
【裁判日期】    980410
【裁判案由】    毒品危害防制條例
【裁判全文】
臺灣高等法院臺南分院刑事判決        97年度上訴字第1411號
上  訴  人
即  被  告  甲○○
上列上訴人因違反毒品危害防制條例案件，不服臺灣臺南地方法
院97年度訴字第1809號中華民國97年11月14日第一審判決（起訴
案號：臺灣臺南地方法院檢察署97年度毒偵字第2187、2534號）
，提起上訴，本院判決如下：
    主  文
上訴駁回。
    理  由
一、按刑事訴訟法第350條、第361條、第362條、第367條規定，
    不服地方法院之第一審判決而上訴者，須提出上訴書狀，並
    應敘述具體理由，此為上訴必備之程式；如所提之書狀未敘
    述上訴理由，或僅曾以言詞陳述上訴理由者，均應於上訴期
    間屆滿後二十日內補提理由書於第一審法院。第一審法院經
    形式審查，認逾期未補提上訴理由者，應定期間先命補正；
    逾期未補正者，為上訴不合法律上之程式，應以裁定駁回。
    倘已提出上訴理由，但所提非屬具體理由者，則由第二審法
    院以上訴不合法律上之程式，判決駁回。而所謂具體理由，
    必係依據卷內既有訴訟資料或提出新事證，指摘或表明第一
    審判決有何採證認事、用法或量刑等足以影響判決本旨之不
    當或違法，而構成應予撤銷之具體事由，始克當之（例如：
    依憑證據法則具體指出所採證據何以不具證據能力，或依憑
    卷證資料，明確指出所為證據證明力之判斷如何違背經驗、
    論理法則）；倘僅泛言原判決認定事實錯誤、違背法令、採
    証違法、判決不公、量刑失之過重或輕縱，而未依上揭意旨
    指出具體事由，或形式上雖已指出具體事由，然該事由縱使
    屬實，亦不足以認為原判決有何不當或違法者（例如：對不
    具有調查必要性之證據，法院未依聲請調查亦未說明理由，
    或援用證據不當，但除去該證據仍應為同一事實之認定），
    皆難謂係具體理由，而應認其上訴為不合法律上之程式（最
    高法院97年台上字第892號判決、97年台上字第3267號判決
    意旨及法院辦理刑事訴訟案件應行注意事項第162點參照）
    。
二、經查，上訴人即被告因違反毒品危害防制條例案件，經原審
    於民國97年11月14日判決後，原審判決正本於97年11月28日
    送達於被告，有送達證書1紙在卷可稽。上訴人因不服原審
    判決，於97年12月4日向原審法院具狀提起上訴，其上訴意
    旨略以：「上訴人即被告犯後坦承犯行，態度良好，上訴人
    認原審判決量刑過重，且對上訴人之證據漏而不查，實難令
    上訴人信服」等語。惟查，依被告上訴狀所稱之上訴理由，
    僅泛稱被告已坦承犯行，態度良好，原審就證據漏未調查等
    情，惟就原審判決有何違法或不當，並無任何具體指摘（被
    告於原審並未聲請調查任何證據），自難認被告上訴書狀，
    已敘述具體理由。而原審係以被告於準備程序中就被訴事實
    為有罪之陳述，經裁定由受命法官獨任進行簡式審判程序；
    且被告施用第一級、第二級毒品之自白，有詮昕科技股份有
    限公司濫用藥物檢驗報告、送驗尿液年籍對照表、扣押物品
    目錄表、扣押物品清單、獲案毒品表、法務部調查局濫用藥
    物實驗室鑑定書、臺南市警察局第四分局查獲被告涉毒品案
    初步檢驗報告書各1紙附卷足資佐證，並審酌被告係累犯，
    前已因施用毒品案件，經觀察勒戒及判處罪刑，仍無法戒除
    惡習，足見陷溺已深，惟念施用毒品僅屬戕害自身健康之行
    為，並未造成他人明顯危害，被告本件犯罪之情節及其事後
    坦認犯行，態度尚稱良好等一切情狀，分別量處有期徒刑1
    年（施用一級毒品）、7月（施用二級毒品），並定其應執
    行刑1年2月，原審法院已詳述其所憑證據、認定理由及量刑
    依據。從形式上觀察，原判決並無認定事實錯誤、量刑瑕疵
    或違背法令之情形可言。被告上訴理由僅泛以原審判決量刑
    過重、對被告之證據漏而不查為其上訴理由，顯未具體指摘
    原判決關於採證認定事實、適用法律及量刑等事項，究竟有
    何違法或不當之情形，依上揭說明，本件上訴不合上訴之法
    定要件，應予駁回，並不經言詞辯論為之。
三、據上論斷，應依刑事訴訟法第367條前段、第372條，判決如
    主文。
中    華    民    國    98    年    4     月    10    日
                  刑事第二庭  審判長法  官  葉居正
                                    法  官  郭千黛
                                    法  官  洪碧雀
以上正本證明與原本無異。
施用第一級毒品部分，如不服本判決應於收受送達後10日內向本
院提出上訴書狀，其未敘述上訴理由者，並得於提起上訴後10日
內向本院補提理由書（均須按他造當事人之人數附繕本）「切勿
逕送上級法院」。
施用第二級毒品部分不得上訴。
                                    書記官  魏芝雯
中    華    民    國    98    年    4     月    10    日


司法院資訊處製作；財團法人民間司法改革基金會備份。
